臺灣臺北地方法院民事裁定　　　　　　　100年度抗字第167號
抗　告　人　天外天國際育樂股份有限公司
法定代理人　張世鈺
相　對　人　力新資產管理股份有限公司
法定代理人　仲　思
上列當事人間請求本票裁定事件，抗告人對於民國100 年6 月8
日本院100 年司票字第5049號裁定提起抗告，本院裁定如下：
    主  文
抗告駁回。
抗告程序費用新臺幣壹仟元由抗告人負擔。
    理  由
一、按執票人向本票發票人行使追索權時，得聲請法院裁定後強
    制執行，票據法第123 條定有明文。又本票執票人依上開法
    條之規定，聲請法院裁定及抗告法院之裁定，僅依非訟事件
    程序，以審查強制執行許可與否，並無確定實體上法律關係
    存否之效力，如發票人就票據債務之存否有爭執時，應由發
    票人提起確認之訴，以資解決。最高法院亦著有56年台抗字
    第714 號、57年台抗字第76號判例意旨，可資參照。
二、本件相對人主張：其執有抗告人所簽發如原裁定所示之本票
    1 紙，並免除作成拒絕證書，詎到期日後提示未獲付款，依
    票據法第123 條聲請裁定許可強制執行等情，已據提出本票
    1 紙為證，原裁定予以准許，即無不合。而抗告意旨固以：
    相對人未依票據法第95條、第69條第1 項及第124 條等規定
    向抗告人為付款之提示；又抗告人與相對人及第三人張世鈺
    、張廖秋鄉有簽立合作開發合約，依該合約第11.3條約定，
    系爭本票係以擔保同合約第11.1條「發起人及抗告人賠償義
    務」為限，而所謂「發起人及抗告人賠償義務」之成立，須
    以相對人無過失為前提。查Lehman Brothers Holdings,Inc
    於民國97年9 月15日左右宣布破產，相對人為其關係人，無
    法配合用印、簽署同意相關文件，致抗告人無法動撥信託專
    戶資金，導致上開合約之開發遙遙無期，更使抗告人遭其他
    相關施作廠商追討，所有紛爭均肇因相對人所致，此一糾紛
    現由本院100 年度訴字第1580號案件審理中，足見抗告人之
    賠償義務尚未確定甚或並未發生，相對人不應持系爭本票聲
    請強制執行等語，指摘原裁定。惟查，抗告人所稱各節即使
    屬實，亦屬實體上之爭執，揆諸前開說明，應由抗告人另行
    提起訴訟，以資解決，非本件非訟程序所得加以審究，仍應
    為許可強制執行之裁定。從而，本件抗告指摘原裁定不當，
    求予廢棄，為無理由，應予駁回，爰裁定如主文所示。
三、本件抗告為無理由，依非訟事件法第46條、第21條第2 項、
    第24條第1 項，民事訴訟法第495 條之1 第1 項、第449 條
    第1 項、第78條，裁定如主文。
中    華    民    國  100     年    7     月    28    日
                  民事第三庭    審判長法  官  郭美杏
                                      法  官  林惠霞
                                      法  官  汪怡君
以上正本係照原本作成。
如不服本裁定，僅得於收受本裁定正本送達後10日內，以適用法
規顯有錯誤為理由，向本院提出再抗告狀。
中    華    民    國   100    年    7     月    29    日
                                      書記官  楊勝欽